Inventaris van het archief van het Ministerie van Onderwijs en Wetenschappen: Directie Lager en Middelbaar Beroepsonderwijs, (1946) 1975-1985
Nationaal Archief, Den Haag
- ARCHIEF VAN DE DIRECTIE LAGER EN MIDDELBAAR BEROEPSONDERWIJS (1946-) 1975 - 1985, I
  - TAAKUITVOERING, 2
    - Opleidingen, 2.7
      - EXAMENS EN DIPLOMA'S, 2.7.2
        - Eindexamenverslagen van examencommissies, 1961-1985; 112-146
          - MHNO, afdeling Vooropleiding HBO, 1980-1982, 130
          - MSPO, opleiding tot gezins- en bejaardenverzorgende, 1975-1980, 131
          - MSPO, opleiding tot gezins- en bejaardenverzorgende, 1980-1984, 132
          - MSPO, sociaal-agogische beroepen, 1978-1984, 133
          - MTS, Alkmaar - Enschede, 1976-1985, 134
          - MTS, 's-Gravenhage - Roermond, 1961-1984, 135
          - MTS, Rotterdam - Wageningen, 1968-1984, 136
          - Middelbare Horeca-school, 1980, 137
          - Middelbare School voor Scheepswerktuigkundigen, 1981-1984, 138
          - Opleiding tot apothekersassistent(e), 1975-1980, 139
          - Opleiding tot dokters- en tandartsassistent(e), 1976-1982, 140
          - Opleiding voor bezigheidstherapie, 1976-1983, 141
          - Pedagogisch Getuigschrift, Akte Na, Nd, Nht, Nq, Nr, Ns, N XI en N XII, 1973-1978, 142
          - Stichting Vakonderwijs Horecabedrijven (SVH), 1978-1984, 143
          - Stichting Vakopleiding Schilders- en Stukadoorsbedrijf (SVS), 1979-1981, 144
          - Stichting Vakopleiding voor Toerisme en Recreatie, 1976-1979, 145
          - Vakschool voor Drogisten, cursus Verkoop, 1976, 146
        - Totstandkoming en uitvoering van de Wet van 7 oktober 1981, Staatsblad (Stbl.) 648, Houdende Nadere Wijziging van de Wet op de Zeevischvaartdiploma's 1935, Stbl. 455, 1971-1982; 147
        - Herziening van de exameneisen van het tweede gedeelte van het staatsexamen apothekersassistent(e), 1974-1979; 148
        - Totstandkoming van KB's houdende toepassing van artikel 29, tweede lid laatste volzin, van de Wet op het Voortgezet Onderwijs (WVO) tot aanwijzing van cursussen waarvan het bevoegd gezag onder goedkeuring van de minister van O&W de regeling van het eindexamen vaststelt, 1974-1979; 149
        - Totstandkoming van ontwerpbesluiten tot wijziging van de eindexamenbesluiten LBO en MHNO, 1975-1977; 150
        - Wijziging van het Besluit LBO/LAVO en het Eindexamenbesluit LBO alsmede uitvoering van het gewijzigde eindexamenbesluit, 1975-1985; 151
        - Goedkeuring van het model-diploma en de model-cijferlijst BVB I en II (Brugdiploma verplegende en verzorgende beroepen), 1976; 152
        - Totstandkoming van een model-eindexamenregeling voor het avond-MEAO, 1976-1977; 153
        - Totstandkoming van besluiten en beschikkingen tot wijziging van het Eindexamenbesluit MHNO, 1976-1981; 154
        - Totstandkoming van concept-eindexamenregelingen voor zeevisserij-onderwijs en middelbaar zeevaartonderwijs, 1978-1979; 155
        - Totstandkoming van het Concept-eindexamenbesluit MTO, 1979-1981; 156
        - Afwijking van het Eindexamenbesluit MMO, 1981; 157
        - Wijziging van het Besluit van 12 februari 1879, Stbl. 36, inzake het staatsexamen apothekersassistent, 1981-1985; 158
        - Totstandkoming van het ministerieel besluit van 8 februari 1983, VO/LMB-455,186, tot vaststelling van het C-programma en richtlijnen B-programma voor verkoopbevordering voor het Lager Middenstandsonderwijs (LMO), 1982-1983; 159
        - Regeling voor de aanwijzing van gecommitteerden voor de ingevolge de herstructurering MHNO/MSPO aangemerkte projectscholen alsmede een instructie voor de gecommitteerden, 1983; 160
        - Modellen van beoordelingslijsten, certificaten en diploma's van middelbare beroepsopleidingen namelijk: verzorgende (vz), aktiviteitenbegeleiding (ab), mode en kleding (mk), sport en bewegen (sb), sociaal agogisch I (sa I), sociaal agogisch II (sa II), assistenten in gezondheidszorg (ag) en huishoudtechnische sector (ht), 1985; 161
      - FINANCIËLE AANGELEGENHEDEN, 2.7.3
        - Behandeling van aangelegenheden met betrekking tot de exploitatie van het internaat van de CIOS te Sittard, 1973-1984; 162
        - Subsidiëring van het schoolinternaat te Steenwijkerwold behorend bij de rooms-katholieke huishoudschool, 1975-1984; 163
        - Advisering van de staatssecretaris voortgezet onderwijs inzake de beëindiging van de subsidiëring en bekostiging van internaten verbonden aan scholen voor gezins- en bejaardenverzorgende en het CIOS te Sittard, 1976-1982; 164
        - Interimrapport van de Werkgroep Administratiekosten LAVO/ LEAO/MEAO inzake het onderzoek naar de noodzakelijke regeling van faciliteiten voor het voeren van administratie bij categoriale Lager Algemeen Voortgezet Onderwijs (LAVO)-, Lager Economisch en Administratief Onderwijs (LEAO)- en MEAO-scholen en bij scholengemeenschappen LEAO/LAVO, 1979; 165
        - Totstandkoming van een regeling inzake de normvergoeding exploitatiekosten van de instituten voor doven met scholen voor beroepsonderwijs, 1980; 166
      - HUISVESTING EN INRICHTING, 2.7.4
        - Behandeling van aangelegenheden met betrekking tot huisvestingsproblemen van de rijks-CIOS-scholen te Arnhem en Overveen, 1968-1982; 167-169
          - 1968-1977, 167
          - 1968-1975, 168
          - 1974-1982, 169
        - Behandeling van aangelegenheden met betrekking tot de bouw van een instructieschip voor de visserijscholen, 1969-1976; 170
        - Totstandkoming van een overeenkomst met het Veiligheidsinstituut waarbij het instituut wordt opgedragen het veiligheidsbewustzijn op de technische scholen te bevorderen, 1972-1978; 171
        - Agenda's en verslagen van LMBO/Bouwvergaderingen, 1975-1977; 172
        - Ontwerpovereenkomst met (Nederlandse Organisatie voor) Toegepast-Natuurwetenschappelijk Onderwijs (TNO) inzake onderzoek naar de conditie van gereedschapswerktuigen in het LTO, 1977; 173
      - LEERLINGEN, 2.7.5
        - Wijziging van de selectie-procedure van gegadigden voor een CIOS-opleiding, 1973-1979; 174
        - Coördinatie van het experiment "Algemene Beroepenvoorbereiding" bij een aantal Individueel Technisch Onderwijs (ITO)-opleidingen, 1975-1977; 175
        - Notitie van de chef onderafdeling LBO-2A aan de plaatsvervangend directeur LMBO inzake de faciliteiten voor ondersteuning van probleemkinderen op HNO-scholen te Amsterdam, 1980; 176
        - Advisering van de minister inzake de bezwaren van de minister van Onderwijs van de Nederlandse Antillen met betrekking tot de toelating van Antillianen tot agogische opleidingen in Nederland, 1983; 177
        - Behandeling van aangelegenheden met betrekking tot de toelating van leerlingen tot HAVO/MBO-afdelingen, 1983-1985; 178
        - Verklaring van de staatssecretaris voortgezet onderwijs inzake de onterechte toelating van leerlingen tot HAVO/MBO-afdelingen, 1984; 179
      - LEERPLANNEN EN LESROOSTERS, 2.7.6
        - Regelingen met betrekking tot de samenstelling van lesroosters en staten van lessenverdeling voor het MEAO, 1975-1983; 180
        - Vaststelling van richtlijnen ten behoeve van de invulling van lessentabellen in het MTO alsmede advisering van de staatssecretaris voortgezet onderwijs inzake toepassing van de richtlijn tot vermindering van het aantal lessen van 90 naar 89 in het MTO, 1976-1985; 181
        - Brief aan de inspecteur VO/LBO over een gedragslijn voor de Inspectie VO/LBO inzake de toetsing van de lesroosters, met bijlage, 1978; 182
        - Overleg met de Vaste Commissie van Onderwijs en Wetenschappen naar aanleiding van een wijziging van het Besluit MTO waarbij het aantal uren lichamelijke oefening wordt teruggebracht van 4 naar 3, 1979-1985; 183
        - Richtlijnleerplannen, 1980-1985; 184-187
          - Scholen voor LTO, Assen - Leek, 1981-1985, 184
          - Scholen voor LTO, Leeuwarden - Zaltbommel, 1980-1985, 185
          - Scholengemeenschappen voor Lager Huishoud- en Nijverheidsonderwijs (LHNO)/LTO/LEAO, Amersfoort - Heerenveen, 1980-1985, 186
          - Scholengemeenschappen voor LHNO/LTO/LEAO, Hillegom - Zoetermeer, 1982-1983, 187
        - Behandeling van aangelegenheden met betrekking tot de vaststelling en inrichting van leerplannen voor MEAO, LEAO en MMO, 1982-1985; 188
        - Totstandkoming van model-inrichtingsplannen voor de afdelingen HAVO/MBO verbonden aan scholen voor MDGO, scholen voor MEAO en scholengemeenschappen MEAO/MMO, 1984-1985; 189
        - Advies van de Adviesgroep Projecten Tweede Fase van het Voortgezet Onderwijs betreffende de werkplannen invoering MDGO 1984/1986 en het nascholingsplan MDGO 1985/1986, 190
      - ORGANISATIE EN ADMINISTRATIE, 2.7.7
        - Statuten en reglementen van scholen en scholengemeenschappen, 1946-1985; 191-221
          - Huishoudscholen en MHNO, Aalsmeer - Dordrecht, 1951-1984, 191
          - Huishoudscholen en MHNO, Eindhoven - Leiden, 1953-1985, 192
          - Huishoudscholen en MHNO, Naaldwijk - Soest, 1951-1985, 193
          - Huishoudscholen en MHNO, Steenwijk - Weert, 1951-1984, 194
          - Huishoudscholen en MHNO, Zaandam - Zwolle, 1965-1984, 195
          - LEAO, 1968-1985, 196
          - LTS, Aalten - Breda, 1952-1985, 197
          - LTS, Capelle aan de IJssel - Emmen, 1951-1985, 198
          - LTS, Geertruidenberg - Heerlen, 1951-1985, 199
          - LTS, Helden - Middelharnis, 1952-1985, 200
          - LTS, Mijdrecht - Tilburg, 1947-1985, 201
          - LTS, Uden - Zaltbommel, 1948-1985, 202
          - LTS, Zevenaar - Zwolle, 1949-1985, 203
          - LTS-BNO, 1959-1985, 204
          - MBO-V, 1973-1984, 205
          - MBO-Sociale Arbeid, 1962-1979, 206
          - Middenstandsonderwijs, 1954-1985, 207
          - Opleiding Apothekersassistent(e), 1956-1984, 208
          - Scholen onder beheer van landbouworganisaties, 1952-1983, 209
          - Scholengemeenschappen voor MDGO, Amersfoort - 's-Gravenhage, 1950-1984, 210
          - Scholengemeenschappen voor MDGO, Groningen - Vlaardingen, 1968-1985, 211
          - Scholengemeenschappen LBO-LAVO, Alkmaar - Arnhem, 1977-1985, 212
          - Scholengemeenschappen LBO-LAVO, Bergen op Zoom - Deventer, 1946-1985, 213
          - Scholengemeenschappen LBO-LAVO, Didam - Goor, 1948-1985, 214
          - Scholengemeenschappen LBO-LAVO, Gorinchem - Klazienaveen, 1954 -1985, 215
          - Scholengemeenschappen LBO-LAVO, Kollum - Purmerend, 1952-1985, 216
          - Scholengemeenschappen LBO-LAVO, Roermond - Rotterdam, 1957-1985, 217
          - Scholengemeenschappen LBO-LAVO, Schiedam - Wageningen, 1952-1985, 218
          - Scholengemeenschappen LBO-LAVO, Wormerveer - Zwolle, 1958-1985, 219
          - Scholengemeenschappen LHNO/LTO, 1979, 220
          - Vakscholen, 1948-1985, 221
        - Verlening van goedkeuring aan schoolbesturen tot splitsing, ontkoppeling, verplaatsing en omzetting van scholen, afdelingen of cursussen, 1973-1985; 222-226
          - Alkmaar - Capelle aan de IJssel, 1976-1985, 222
          - Doetinchem - Helmond, 1973-1985, 223
          - 's-Hertogenbosch - Mook, 1974-1985, 224
          - Nieuwegein, 1979-1981, 225
          - Roosendaal - Zwolle, 1977-1984, 226
        - Verlening van goedkeuring aan een aantal scholen voor MEAO tot invoering van de differentiatie "toerisme", 1975-1982; 227
        - Verlening van goedkeuring aan besturen van Technische Scholen voor Mode en Kleding in Den Haag, Amsterdam en Utrecht om te starten met een middelbare opleiding, 1979; 228
        - Advisering van de staatssecretaris voortgezet onderwijs inzake de opheffing van de LHNO-school te Beerta, 1980-1981; 229
        - Beschikking van 13 september 1984 inzake aanwijzing van vakken die deel uit kunnen maken van de drie hoofdgebieden van de specifieke beroepsvorming van de afdeling Sport en Bewegen (MDGO-SB), 230
        - Beantwoording van vragen van de Vaste Kamercommissie voor Onderwijs en Wetenschappen inzake de privatisering van lascursussen, 1985; 231
        - Verlening van goedkeuring aan de Chr. Middelbare Technische School (MTS) te Dordrecht om een project te starten waarbij wordt bekeken of het MTS-stagejaar kan worden geïntegreerd in een opleiding in het leerlingwezen, 1985; 232
      - PERSONEEL, 2.7.8
        - Behandeling van aangelegenheden met betrekking tot het verlenen van onderwijsbevoegdheid aan leraren van scholen voor de detailhandel, 19702-1980; 233
        - Beantwoording van een vraag van de Vaste Commissie voor Onderwijs en Wetenschappen en voor Wetenschapsbeleid en Wetenschappelijk Onderwijs inzake een dreigend personeelstekort in het LBO, 1975; 234
        - Studierapport inzake de bekostiging van de salariskosten c.a. bij het voeren van de administratie van de scholen voor LAVO, LEAO en MEAO en de scholengemeenschappen voor LAVO/LEAO volgens de interimregeling ingaande 1 januari 1969, 1977; 235
        - Totstandkoming van de beschikking van 13 juli 1982, DGO 1287, inzake de uitbreiding van onderwijsbevoegdheid voor de vakken bouwkunde en weg- en waterbouwkunde in het MMO, 1979-1982; 236
        - Advisering van de staatssecretaris voortgezet onderwijs in verband met overleg met het ministerie van Welzijn Volksgezondheid en Cultuur (WVC) naar aanleiding van het eindrapport van de Interdepartementale ad-hoc Werkgroep "plan-Hijzen" betreffende arbeidsduurverkorting voor leerling-verpleegkundigen, 1985; 237
        - Totstandkoming van een ontwerp-besluit houdende regels inzake de rechtspositionele gevolgen in verband met de invoering van het MDGO, 1985; 238
    - Internationaal verdrag, 2.8
      - Verlening van medewerking aan de totstandkoming van een toelichtende nota met betrekking tot de goedkeuring van het op 7 juli 1978 te Londen tot stand gekomen Internationaal Verdrag betreffende de Normen voor Zeevarenden inzake Opleiding, Diplomering en Wachtdienst, 1982-1983; 239
    - Inspectie, 2.9
      - Agenda's en notulen van vergaderingen met diverse inspecties, 1975-1977; 240
      - Agenda's en notulen van vergaderingen met de inspectie Nautisch Onderwijs, 1976-1978; 241
      - Agenda's en verslagen van besprekingen met de hoofdinspectie VO/LMB en de inspectie EAO, 1976-1979; 242
      - Agenda's en notulen van vergaderingen met de hoofdinspectie VO/LMB, 1977-1980; 243
      - Agenda's en notulen van vergaderingen met de inspectie MTO en de VMTS, 1978-1980; 244
      - Totstandkoming en uitvoering van de gedragslijn voor de inspectie VO/LBO inzake de toetsing van de lesroosters, 1980-1981; 245
- ARCHIEVEN VAN COMMISSIES, II
  - Werkgroep MHNO, 1969-1981; 246-250
    - Diverse onderwerpen, 1969-1973, 246
    - Diverse onderwerpen, 1974-1980, 247
    - Agenda's en notulen (7e-11e vergadering), 1973-1974, 248
    - Agenda's en notulen (12e-35e vergadering), 1974-1977, 249
    - Agenda's en notulen (36e-42e vergadering), 1977-1981, 250
  - Commissie Voorbereiding Herziening Wetgeving Opleiding Apothekersassistenten, 1976; 251
  - Werkgroep MBO - nieuwe stijl/WTVO, 1981-1982; 252
  - Werkgroep Tweede fase Voortgezet Onderwijs (WTVO), 1982-1983; 253-254
    - 1982, 253
    - 1982-1983, 254